【裁判字號】    95,訴,150
【裁判日期】    950127
【裁判案由】    毒品危害防制條例
【裁判全文】
臺灣高雄地方法院刑事判決               95年度訴字第150號
公  訴  人  臺灣高雄地方法院檢察署檢察官
被      告  甲○○
                    4號
                    （另案於台灣高雄監獄執行中)
上列被告因毒品危害防制條例案件，經檢察官提起公訴（94年度毒
偵字第9648號），本院判決如下：
    主  文
甲○○施用第一級毒品，累犯，處有期徒刑壹年。
    事  實
一、甲○○曾於民國91年間因違反毒品危害防制條例案件，經本
    院於92年4 月24日以91年度訴字第3119號刑事判決判處有期
    徒刑7 月確定，並於93年6 月24日執行完畢。其前於88年間
    因施用毒品案件，經本院以88年度毒聲字第9664號裁定送勒
    戒處所觀察、勒戒後，認有繼續施用毒品之傾向，經本院以
    89年度毒聲字第3265號裁定令入戒治處所施以強制戒治，並
    以89年度毒聲字第7589號裁定停止戒治付保護管束，復以90
    年度毒聲字第366 號裁定撤銷停止戒治令入戒治處所施以強
    制戒治，於90年9 月6 日強制戒治期滿釋放，經臺灣高雄地
    方法院檢察署檢察官以90年度戒毒偵字第1045號為不起訴處
    分確定。詎其不知悔改，明知海洛因業經公告為毒品危害防
    制條例第2 條第2 項所列管之第一級毒品，不得非法持有、
    施用，復基於施用第一級毒品海洛因之犯意，於上揭強制戒
    治執行完畢釋放後5 年內之94年10月2 日下午某時，在高雄
    市○○路某工地內，施用第一級毒品海洛因1 次。嗣於94年
    10 月3日上午9 時35分許，經警於高雄市前鎮區○○○路與
    育樂路口前查獲，經甲○○同意採其尿液送驗結果呈嗎啡陽
    性反應，始獲悉上情。
二、案經高雄巿政府警察局前鎮分局移送臺灣高雄地方法院檢察
    署幾檢察官偵查起訴。
    理  由
一、本案被告甲○○所犯係死刑、無期徒刑、最輕本刑為3 年以
    上有期徒刑以外之罪，其於準備程序就前揭被訴事實為有罪
    之陳述，經受命法官告知簡式審判程序之旨，並聽取其與公
    訴人之意見後，本院認無不得或不宜改依簡式審判程序進行
    之處，爰依刑事訴訟法第273 條之1 第1 項、第284 條之1
    ，裁定本件由受命法官獨任進行簡式審判程序，合先敘明。
二、訊據被告對其於上揭時、地施用第一級毒品海洛因之事實，
    於本院審理時（參見本院95年1 月27日準備程序筆錄）坦承
    不諱，且查：
  (一)被告係於94年10月3 日11時30分許，經警方採集被告尿液送
    驗結果，呈嗎啡陽性反應，此有高雄市立凱旋醫院94年10月
    11日轉碼編號A00000000 號濫用藥物尿液檢驗報告1 份（參
    見偵卷第12頁）1 附卷可稽，足見被告確有施用第一級毒品
    海洛因之事實。
  (二)按海洛因施用入人體後水解還原成嗎啡，再循嗎啡之代謝方
    式排出體外，業據行政院衛生署藥物食品檢驗局73藥檢壹字
    第030221號函說明綦詳，且依醫學臨床實驗及根據英國藥學
    會出版ＩｓｏｌａｔｉｏｎａｎｄＩｎｄｅｎｔｉｆｉｃａ
    ｔｉｏｎｏｆＤｒｕｇｓ乙書第293 頁載明：海洛因經注射
    入人體後，在體內迅速水解成６ＭｏｎｏａｃｅｔｙＩｍｏ
    ｒｐｈｉｎｅ，再緩緩繼續水解成嗎啡，然後再循嗎啡之謝
    方式排出，同書第431 至432 頁並載有：嗎啡經注射入人體
    後，約50% 以上於8 小時內自尿中排出，至24小時排出約90
    % ，但48小時後仍有微量可檢出等語。是參酌前揭報告及施
    用毒品之成癮性，被告自白於前揭時間有連續施用第1 級毒
    品海洛因2 次之犯行等語，核與事實相符，應堪採信。
  (三)另犯毒品危害防制條例第10條施用第一級、第二級毒品之罪
    者，檢察官應先聲請法院裁定將被告令送勒戒處所觀察、勒
    戒，經觀察、勒戒後，認有繼續施用毒品傾向者，應由檢察
    官聲請法院裁定將被告令入戒治處所施以強制戒治，且經強
    制戒治執行完畢釋放後，5 年內再犯第10條之罪，檢察官應
    依一般刑事訴訟程序予以起訴論罪科刑，此觀諸毒品危害防
    制條例第20條第1 項、第2 項、第23條第2 項前段規定自明
    。經查，被告前於88年間因施用毒品案件，經本院以88年度
    毒聲字第9664號裁定送勒戒處所觀察、勒戒後，認有繼續施
    用毒品之傾向，經本院以89年度毒聲字第3265號裁定令入戒
    治處所施以強制戒治，並以89年度毒聲字第7589號裁定停止
    戒治付保護管束，復以90年度毒聲字第366 號裁定撤銷停止
    戒治令入戒治處所施以強制戒治，於90年9 月6 日強制戒治
    期滿釋放，經臺灣高雄地方法院檢察署檢察官以90年度戒毒
    偵字第1045號為不起訴處分確定等情之事實，此有臺灣高等
    法院被告前案紀錄表、本院被告院內索引卡紀錄表、臺灣高
    雄地方法院檢察署刑案資料查註紀錄表各1 紙附卷可參。被
    告前既曾因施用毒品案件，經強制戒治後，復因施用毒品，
    其於前開強制戒治執行完畢釋放後5 年內，再犯本案施用毒
    品罪，依毒品危害防制條例第23條第2 項之規定，屬應依法
    論罪科刑之行為，依前開說明，本案被告上開所為，係於90
    年9 月6 日強制戒治執行完畢釋放後5 年內，再犯毒品危害
    防制條例第10條第1 項施用第一級毒品罪，事證明確，被告
    上開犯行洵堪認定。
三、按海洛因為毒品危害防制條例第2 條第2 項第1 款所明定之
    第一級毒品。核被告所為，係犯同條例第10條第1 項之施用
    第一級毒品罪。被告持有第一級毒品進而施用，持有之低度
    行為為施用之高度行為所吸收，不另論持有毒品之罪。另查
    ，被告曾於91年間因違反毒品危害防制條例案件，經本院於
    92 年4月24日以91年度訴字第3119號刑事判決判處有期徒刑
    7 月確定，並於93年6 月24日執行完畢等情，此有臺灣高等
    法院被告前案紀錄表、本院被告院內索引卡紀錄表、臺灣高
    雄地方法院檢察署刑案資料查註紀錄表各1 份存卷可考，其
    於5 年內再犯本案有期徒刑以上之罪，為累犯，應依刑法第
    47條之規定加重其刑。爰審酌被告前因施用毒品案件經強制
    戒治執行完畢釋放後，仍未能徹底戒絕毒品，復犯本案施用
    毒品罪，顯見其無戒毒悔改之意，惟念其僅施用毒品之1 次
    、施用毒品乃自戕一己之身體健康，尚未對他人造成危害，
    且犯後已坦承犯行，態度良好等一切情狀，量處如主文所示
    之刑。
據上論斷，應依刑事訴訟法第273 條之1 第1 項、第299 條第1
項前段，毒品危害防制條例第10條第1 項，刑法第11條前段、第
47 條，判決如主文。
本案經檢察官乙○○到庭執行職務。
中    華    民    國    95    年    1     月    27    日
                  刑事第七庭    法  官  張茹棻
以上正本證明與原本無異。
如不服本判決，應於判決送達之日起10日內，向本院提出上訴狀
。
中    華    民    國    95    年    2     月    3     日
                                書記官  陳惠玲
附錄法條
毒品危害防制條例第10條
施用第一級毒品者，處 6 月以上 5 年以下有期徒刑。
施用第二級毒品者，處 3 年以下有期徒刑。


司法院資訊處製作；財團法人民間司法改革基金會備份。
